臺灣臺南地方法院刑事判決　　　　　　　 96年度訴字第938號
　　公　訴　人　臺灣臺南地方法院檢察署檢察官
　　被　　　告　甲○○
　　選任辯護人　許美玉律師
　　　　　　　　黃溫信律師
　　　　　　　　黃紹文律師
上列被告因偽証案件，經檢察官提起公訴（96年度偵字第5220號
），本院判決如下：
    主  文
甲○○於檢察官偵查時，證人於案情有重要關係之事項，供前具
結，而為虛偽陳述，免刑。
    事  實
一、甲○○曾於民國95年6月7日下午6時許，在臺南市○○區○
    ○路121巷2號海頭里里長候選人陳文龍競選總部前，將二盒
    香腸禮盒（每盒市價約新台幣二百元）交付楊洪玉美，囑楊
    洪玉美代為轉送里內有投票權之人，約其於里長選舉時投票
    予陳文龍（按甲○○、陳文龍、楊洪玉美賄選部分業經檢察
    官另案起訴）。甲○○明知前述二盒香腸禮盒並非陳世憲所
    交付，竟於同月22日下午3時55分許在台灣台南地方法院檢
    察署檢察官就陳世憲涉嫌賄選犯行乙案為訊問時，為免遭聲
    押，於具結後為虛偽之陳述稱：前述二盒香腸禮盒係陳世憲
    所交付，並囑渠代為轉送里內有投票權之人云云。惟該事實
    嗣為陳世憲於偵查中堅決否認，且甲○○於同年7月7日該署
    檢察官訊問時亦坦承：前揭二盒香腸禮盒並非陳世憲所交付
    ，伊於95年6月22日所為陳述係不實等語，自白其偽證犯行
    ，而為檢察官查悉上情。
二、案經台灣台南地方法院檢察署檢察官自動檢舉偵查起訴。
    理  由
甲、證據能力方面：
    證人陳世憲於偵查中之證述，雖係被告以外之人於審判外之
    陳述，惟業經具結，且本院亦查無該等言詞陳述作成時，有
    何顯不可信之不適當情況，依照同法第一百五十九條之一第
    二項之規定，自得採為本案認定犯罪事實之證據；另台灣台
    南地方法院檢察署95年度選偵字第5號違反選舉罷免法乙案
    95年6月22日訊問筆錄、95年度選偵字第57號違反選舉罷免
    法乙案95年7月7日訊問筆錄，均係公務員職務上製作之證明
    文書，本院查無該等文書有何故意登載不實之顯不可信之情
    況，依照同法第一百五十九條之四第一款之規定自得採為本
    案認定犯罪事實之證據。
乙、認定事實方面：
    上開偽證犯行，業據被告甲○○於偵審中坦承不諱（見偵卷
    第5頁、本院卷第38、39頁），核與證人陳世憲於偵查中結
    證情節相符（見偵卷第5頁），並有台南地方法院檢察署95
    年度選偵字第5號違反選舉罷免法乙案95年6月22日訊問筆錄
    影本（見該偵卷影本第4、5頁）、95年度選偵字第57號違反
    選舉罷免法乙案95年7月7日訊問筆錄影本（見該偵卷影本第
    24、25頁）在卷足憑，罪證明確，被告犯行堪以認定。
丙、論罪科刑方面：
    核被告所為，係犯刑法第一百六十八條之偽證罪。惟犯上開
    罪名，於所虛偽陳述或所誣告之案件，裁判或懲戒處分確定
    前自白者，減輕或免除其刑，刑法第一百七十二條定有明文
    。本院審酌被告於95年6月22日下午3時55分許在檢察官偵查
    中上開違反選舉罷免法乙案偵訊作證時，就供行賄之香腸禮
    盒，究係是否證人陳世憲所提供之案情重要事項為虛偽之證
    言，固對國家司法偵查之正確性產生危害，影響司法調查程
    序之進行，妨害司法正義之實現，惟被告先前於同日下午2
    時50分許在同案偵查中作證時，即係證稱該香腸禮盒係其於
    6月7日所購等語，並未供承係陳世憲所交付，有該訊問筆錄
    附卷足憑（見本院卷第23頁），嗣於95年6月22日下午3時55
    分許，檢察官再度訊問時，因懷疑其上開證詞之真實性，問
    以：在我們聲請羈押之前你要不要說實話？致被告始翻異前
    供，改證稱：該香腸禮盒係陳世憲所交付云云（見95年度選
    偵字第5號卷影本第4、5頁），足見其之所以偽證，係因迫
    於自己恐遭檢察官聲押之壓力，一時失慮為求自保所致，其
    情不無可原。且其旋於同年7月7日該署檢察官訊問時即坦承
    ：前揭二盒香腸禮盒並非陳世憲所交付，伊於95年6月22日
    所為陳述係不實等語（95年度選偵字第57號卷影本第25、26
    頁），自白其偽證犯行，陳世憲並經該署檢察官於96年3月5
    日為不起訴處分（已確定），有不起訴處分書影本乙份附於
    上開偵卷第8頁內足憑，是陳世憲已無受刑事訴之危險，其
    犯罪所生危害亦輕微，且審理中坦白認過，態度誠懇，復已
    自動向台南家扶中心捐款新台幣十萬元，有該中心出具之收
    據影本乙紙在卷足憑，以示謙誠悔過之意等情，本院因認其
    顯不適於再受刑之執行，爰依上開刑法規定，為免刑之諭知
    。
丁、據上論斷，應依刑事訴訟法第二百九十九條第一項前段，刑
    法第一百六十八條、第一百七十二條判決如主文。
中　　華　　民　　國　　96　　年　　11　　月　　30　　日
                  刑事第一庭  審判長  法官  陳顯榮
                                      法官  鍾邦久
                                      法官  柯顯卿
以上正本證明與原本無異。
如不服本判決應於收受本判決後10日內向本院提出上訴書狀，並
應敘述具體理由。如未敘述上訴理由者，應於上訴期間屆滿後20
日內向本院補提理由書狀（均須按他造當事人之人數附繕本）「
切勿逕送上級法院」。
　　　　　　　　　　　　　　　　　  書記官  黃鋕偉
中　　華　　民　　國　　96　　年　　11　　月　　30　　日
附錄本案論罪科刑法條全文：
刑法第一百六十八條
    於執行審判職務之公署審判時或於檢察官偵查時，證人、鑑
    定人、通譯於案情有重要關係之事項，供前或供後具結，而
    為虛偽陳述者，處七年以下有期徒刑。
